
\vspace{1.8em}
\begin{minipage}{\textwidth}
\stepcounter{mallinumber}
\textbf{Tüüpsõnamall \arabic{mallinumber}\,\vadja{biskvittõ}}\\

\begin{sideways}
\begin{tabular}{l l}
muutvormimall & tunnused \\
\hline
\underline{biskvit}\,+\,tõ & \textsc{ sg nom } \\
\underline{biskvit}\,+\,a & \textsc{ sg gen } \\
\underline{biskvit}\,+\,ta & \textsc{ sg par } \\
\underline{biskvit}\,+\,tasõ & \textsc{ sg ill } \\
\underline{biskvit}\,+\,tõz & \textsc{ sg ine } \\
\underline{biskvit}\,+\,õss & \textsc{ sg ela } \\
\underline{biskvit}\,+\,õllõ & \textsc{ sg all } \\
\underline{biskvit}\,+\,õll & \textsc{ sg ade } \\
\underline{biskvit}\,+\,õlt & \textsc{ sg abl } \\
\underline{biskvit}\,+\,õssi & \textsc{ sg tra } \\
\underline{biskvit}\,+\,tõssaa & \textsc{ sg ter } \\
\underline{biskvit}\,+\,õka & \textsc{ sg com } \\
\underline{biskvit}\,+\,õd & \textsc{ pl nom } \\
\underline{biskvit}\,+\,tajõ & \textsc{ pl gen } \\
\underline{biskvit}\,+\,tiit & \textsc{ pl par } \\
\underline{biskvit}\,+\,tiisõ & \textsc{ pl ill } \\
\underline{biskvit}\,+\,tiiz & \textsc{ pl ine } \\
\underline{biskvit}\,+\,tiiss & \textsc{ pl ela } \\
\underline{biskvit}\,+\,tiillõ & \textsc{ pl all } \\
\underline{biskvit}\,+\,tiill & \textsc{ pl ade } \\
\underline{biskvit}\,+\,tiilt & \textsc{ pl abl } \\
\underline{biskvit}\,+\,tiissi & \textsc{ pl tra } \\
\underline{biskvit}\,+\,tiissaa & \textsc{ pl ter } \\
\underline{biskvit}\,+\,tijka & \textsc{ pl com } \\
\end{tabular}
\end{sideways}
\captionof{table}{Tüüpsõna \arabic{mallinumber}\,\textit{biskvittõ} ekstraheeritud muutvormimallid.}
\label{tab:tüüpsõnamall-biskvittõ}

\end{minipage}

 
\vspace{1em}
\noindent Tüüpsõna ei hõlma teisi lekseeme vormi\-sõnastikus.
